# 请教陈版主：关于股权投资业绩补偿和股份回购的会计和税务问题

提问人：wujunccpa 时间：2019-08-26 23:01:37
某上市公司 A 于 2016 年向某拟上市公司 B 增资 3000 万元，占比 3%，计入 “可供出售金融资产” 科目，同时约定有 2017 年和 2018 年利润目标，如果未达到利润目标要由 B 公司大股东进行现金补偿，同时还约定上市目标，未在期限内上市，可要求 B 公司大股东按 8% 年化利息计算的本息合计金额进行股份回购。目前，B 公司利润目标和上市目标均未达成，A公司向 B 公司大股东提出现金补偿 3000 万元，同时要求按 600 万元进行股份回购（总额 3600 万元）。那么如果按此执行，A上市公司的会计和税务处理是否如下：
一、会计处理：收到的业绩补偿款 3000 万元冲减原投资成本，即冲减 “可供出售金融资产” 科目至 0 ，同时，B 公司大股东股份回购作为股份转让，投资收益为 600 万元（股份回购款 600 万元减去冲减后的投资成本）
二、税务处理：根据琼航财【 2014 】 237 号《关于对赌协议利润补偿企业所得税相关问题的请示》文件：在对赌协议中取得的利润补偿可以视为对最初受让股权的定价调整，即收到利润补偿当年调整相应长期股权投资的初始投资成本。税务处理与会计处理的方法是一致的吗？
如果在上述现金补偿和股份回购款合计金额 3600 万元不变的基础上，将现金补偿款降低至 100 万元，股份回购款调整为 3500 万元，对上市公司 A的利润和所得税是否有不同影响？谢谢！

回答人：chenyiwei
此处的现金补偿款和股份回购款事实上是一个整体，属于一揽子交易，不论总额 3600 万元在这两部分之间如何分解，不影响最终的会计处理。会计处理结果如你在第一点中所述，税务处理建议咨询税务专业人士意见。

提问人：wujunccpa 时间：2019-08-27 09:17:33
谢谢陈版主，企业所得税方面，参考琼航财【 2014 】 237 号《关于对赌协议利润补偿企业所得税相关问题的请示》文件，在对赌协议中取得的利润补偿可也视为对最初受让股权的定价调整，即收到利润补偿当年调整相应长期股权投资的初始投资成本。看来税务处理与会计处理的方法是基本一致的

回答人：chenyiwei
这种情况只是一个特例，是因为同时处置了所持有的股权投资。否则一般情况下业绩补偿款是要计入损益，同时对投资资产计提减值准备并确认减值损失的。